臺灣苗栗地方法院刑事判決
110年度交易字第313號
公  訴  人  臺灣苗栗地方檢察署檢察官
被      告  鍾享應


上列被告因公共危險案件，經檢察官提起公訴（110年度偵字第6
571號），被告於準備程序中就被訴事實為有罪之陳述，經告知
簡式審判程序意旨，於聽取當事人之意見後，本院裁定以簡式審
判程序審理，判決如下：
    主  文
甲○○駕駛動力交通工具而吐氣所含酒精濃度達每公升零點二五
毫克以上，處有期徒刑陸月，併科罰金新臺幣貳萬元，有期徒刑
如易科罰金，罰金如易服勞役，均以新臺幣壹仟元折算壹日。　
    犯罪事實及理由
一、本件犯罪事實、證據及應適用之法條，除下列補充及更正外
    ，其餘均引用檢察官起訴書之記載（如附件）。
　㈠犯罪事實一第3列「晚間8時許」應更正為「下午3時許至晚間
    8時許」、第4列「住處內」應更正為「住處附近之工寮」。
　㈡證據部分增列：被告甲○○（下稱被告）於本院準備程序及審
    理時之自白。
二、爰審酌被告前有2次酒後駕車觸犯公共危險罪之前科紀錄，
    其中最近1次經本院於民國110年10月4日以110年度苗交簡字
    第539號判決判處有期徒刑6月，此次再犯騎乘普通重型機車
    上路，為警查獲時吐氣所含酒精濃度為每公升1.26毫克，對
    其他用路人生命、身體、財產所生危害之程度，兼衡被告於
    本院審理時自述為國中畢業之智識程度，打零工之經濟狀況
    ，及已婚、配偶離家、育有3名未成年子女，需照顧年邁母
    親及未成年子女之生活狀況，自身因車禍患有癲癇之健康狀
    況（本院卷第38至39頁），暨犯罪後於警詢及偵訊時原否認
    犯行、於本院審理時坦承犯行之態度等一切情狀及檢察官具
    體求刑之意見（本院卷第39頁）等一切情狀，量處如主文所
    示之刑，並依刑法第41條第1項前段、第42條第3項前段規定
    ，諭知有期徒刑易科罰金及罰金易服勞役之折算標準。
三、依刑事訴訟法第273條之1第1項、第299條第1項前段，判決
    如主文。
四、本判決書係依刑事訴訟法第310條之2準用同法第454條第 1
    、2項製作，犯罪事實、證據及應適用之法條，並得引用檢
    察官起訴書之記載。如不服本件判決，得自判決送達之日起
    20日內，以書狀敘述理由，提起上訴。
本案經檢察官劉偉誠、蔡明峰提起公訴，檢察官楊岳都到庭執行
職務。
中　　華　　民　　國　 110  　年　　12　　月　　21　　日
                  刑事第四庭  法  官  紀雅惠
以上正本證明與原本無異。
如不服本判決應於收受判決後20日內向本院提出上訴書狀，並應
敘述具體理由（均應附繕本）。
中　　華　　民　　國　 110  　年　　12　　月　　21　　日
                              書記官  陳信全
附錄本案論罪科刑法條：
中華民國刑法第185條之3
駕駛動力交通工具而有下列情形之一者，處2年以下有期徒刑，
得併科20萬元以下罰金：
一、吐氣所含酒精濃度達每公升零點二五毫克或血液中酒精濃度
    達百分之零點零五以上。
二、有前款以外之其他情事足認服用酒類或其他相類之物，致不
    能安全駕駛。
三、服用毒品、麻醉藥品或其他相類之物，致不能安全駕駛。
因而致人於死者，處3年以上10年以下有期徒刑；致重傷者，處1
年以上7年以下有期徒刑。
曾犯本條或陸海空軍刑法第54條之罪，經有罪判決確定或經緩起
訴處分確定，於五年內再犯第1項之罪因而致人於死者，處無期
徒刑或5年以上有期徒刑；致重傷者，處3年以上10年以下有期徒
刑。
附件：
臺灣苗栗地方檢察署檢察官起訴書
                                     110年度偵字第6571號
　　被　　　告　甲○○　
上列被告因公共危險案件，已經偵查終結，認應提起公訴，茲將
犯罪事實及證據並所犯法條分敘如下：
　　　　犯罪事實
一、甲○○前有2次公共危險案件，最近1次經臺灣苗栗地方法院以
    110年度交簡字第539號判決判處有期徒刑6月（尚未確定）
    。詎仍不知悔改，於民國110年10月6日晚間8時許，在其位
    於苗栗縣○○鄉○○村0鄰○○00○0號住處內飲用酒類後，明知吐
    氣所含酒精濃度達每公升0.25毫克以上者，不得駕駛動力交
    通工具，仍於翌（7）日下午4時35分許前，自苗栗縣○○鄉○○
    ○○○○○○○號碼000－0000號普通重型機車上路，欲返回住處。
    嗣於110年10月7日下午4時35分許，在苗栗縣大湖鄉義和村
    苗55之1線0.2公里處，因未戴安全帽為警攔查，並對其施以
    酒精濃度測試，而於同日下午4時40分許，測得其吐氣所含
    酒精濃度達每公升1.26毫克。
二、案經苗栗縣警察局大湖分局報告偵辦。
　　　　證據並所犯法條
一、證據清單及待證事實：
編號       證據名稱        待證事實   1 被告甲○○於警詢、偵查中之供述  被告坦承有於上開時、地飲酒後騎乘機車上路之事實。   2 當事人酒精測定紀錄表、財團法人台灣商品檢測驗證中心呼氣酒精測試器檢定合格證書、苗栗縣警察局舉發違反道路交通管理事件通知單第F00000000號各1份 證明被告確有酒後騎乘機車於上開地點為警攔檢盤查，測得吐氣酒精濃度達每公升1.26毫克之事實 
二、核被告所為，係犯刑法第185條之3第1項第1款之公共危險罪
    嫌。
三、依刑事訴訟法第251條第1項提起公訴。
　　此　致
臺灣苗栗地方法院
中　　華　　民　　國　 110　　年　　10　　月　　26　　日
　　　　　　　　　　　　　檢　察　官　劉偉誠
                          檢　察　官　蔡明峰　
本件證明與原本無異
中　　華　　民　　國　 110　　年　　11　　月　　3 　　日
                          書  記  官  江椿杰
附錄本案所犯法條全文
中華民國刑法第185條之3第1項第1款　
駕駛動力交通工具而有下列情形之一者，處 2 年以下有期徒刑
，得併科 20 萬元以下罰金：
一、吐氣所含酒精濃度達每公升零點二五毫克或血液中酒精濃度
    達百分之零點零五以上。